【裁判字號】    97,交聲,27
【裁判日期】    970229
【裁判案由】    違反道路交通管理處罰條例聲明異議
【裁判全文】
臺灣士林地方法院交通事件裁定          97年度交聲字第27號
原處分機關  交通部公路總局臺中區監理所
異  議  人
即受處分人  乙○○
上列異議人即受處分人因違反道路交通管理處罰條例案件，對於
交通部公路總局臺中區監理所中華民國96年11月23日所為之處分
（原處分案號：中監違字第裁60-A00000000號）聲明異議，本院
裁定如下：
    主  文
異議駁回。
    理  由
一、按行車速度，依速限標誌或標線之規定，無速限標誌或標線
    者，行車時速不得超過50公里，道路交通安全規則第93條第
    1 項第1 款定有明文。次按汽車駕駛人，行車速度，超過規
    定之最高時速，或低於規定之最低時速，除有第43條第1 項
    第2 款情形外，處新臺幣1,200 元以上2,400 元以下罰鍰，
    並記違規點數1 點，道路交通管理處罰條例第40條、第63條
    第1 項第1 款分別定有明文；又汽車駕駛人行車速度超過規
    定之最高速限之違規行為，採用固定或非固定式科學儀器取
    得證據資料證明者，於一般道路須至少於100 公尺前明顯標
    示之，同條例第7 條之2 第3 項亦有明文。
二、原處分意旨略以：異議人即受處分人乙○○所有車牌HY-084
    3 號自小客車，於民國96年10月1 日上午8 時27分，在臺北
    市○○街經臺北市政府警察局中山分局交通分隊員警依移動
    式測速照相設備攝得之採證照片，逕行舉發其於行車速限為
    時速50公里之路段，以時速65公里之速度超速行駛之違規行
    為，爰依道路交通管理處罰條例第40條、第63條第1 項第1
    款，處異議人罰鍰新臺幣（下同）1,600 元，並記違規點數
    1 點等語。
三、聲明異議意旨略以：上揭路段設置之「前有測速照相，請依
    速限行駛」標誌，並未明確標明速限範圍為何，車輛駕駛人
    無法瞭解速限範圍，無從依速限行駛；違規地點未依道路交
    通管理處罰條例第7 條之2 第1 項第7 款設置標示速限之警
    告標誌，不得取締違規云云。
四、經查：上揭違規事實，業據處理本件逕行舉發違規之員警甲
    ○○證稱：本件係依移動式測速照相設備採證舉發，採證照
    片右上角顯示異議人當時之時速為65公里，當地速限為時速
    50公里，時速達61公里以上即會被拍攝超速違規；異議人超
    速路段於設置移動式測速照相設備處前100 公尺處設有警告
    標示，移動式測速照相之設置地點不一定，須視車禍發生頻
    率、危險性、行車速度決定設於何路段，而移動式照相之警
    告標示也隨時移動，故一般不會標示速限，速限係依該路段
    本身之速限而定，如無特別規定速限，即回歸法定速限，本
    件違規路段屬市區道路，法定速限為時速50公里等語（本院
    97年2 月22日訊問筆錄第2 、3 頁），復有違規採證照片1
    幀、現場照片2 幀附卷可稽，堪認上揭證述屬實，應可採信
    。異議人就其遭採證違規當時之行車速度為時速65公里、該
    路段確實設有「前有測速照相，請依速限行駛」之警告標示
    等情並不爭執，雖以前詞置辯，惟違規路段既已依道路交通
    管理處罰條例第7 條之2 第3 項規定，於法定距離內設置有
    警告標示，而上揭規定並未強制規定「警告標示」必須標示
    「速限」，且本件為移動式測速照相設備，速限依各路段之
    情況或法定速限而定，業如前述，自無須於警告標示標示速
    限；至異議人所呈標示速限之「前有測速照相」警告標示，
    並非移動式測速照相設撤，而係固定式照相設備之警告標示
    ，亦據證人甲○○上揭證述明確，異議人辯稱該路段未依法
    設有警告標示並標明速限云云，顯屬無據；且按行車速度，
    依速限標誌之規定，無速限標誌者，行車時速不得超過50公
    里，道路交通安全規則第93條第1 項第1 款訂有明文。異議
    人係持有駕照之駕駛人，對於前揭道路交通標誌意涵及市區
    道路限速50公里等情應知之甚詳，縱使舉發違規之路段未設
    置限速標誌，其於上開路段駕車，仍應依法以時速50公里之
    速度行車，其辯稱僅設置「前有測速照相請依速限行駛」之
    標誌，無法使人得知速限之範圍，無從依限行駛云云，洵不
    足採。
五、綜上所述，異議人於上開時、地，以時速65公里行車，顯已
    違反道路限速50公里之規定，顯屬違規超速，且舉發路段已
    於測速照相設備設置地點前100 公尺設有警告標示，符合道
    路交通管理處罰條例第7 條之2 第3 項規定，故原處分機關
    依道路交通管理處罰條例第40條、第63條第1 項第1 款及違
    反道路交通管理事件統一裁罰基準表，裁罰受處分人1,600
    元並記違規點數1 點，核無違誤。本件異議為無理由，應予
    駁回。
據上論斷，依道路交通案件處理辦法第19條，裁定如主文。
中    華    民    國    97    年    2     月    29    日
                  交通法庭法  官  陳美彤
以上正本證明與原本無異。
如不服本裁定應於送達後5日內向本院提出抗告狀。
                          書記官  賴麗容
中    華    民    國    97    年    2     月    29    日


司法院資訊處製作；財團法人民間司法改革基金會備份。
